【裁判字號】    89,易,775
【裁判日期】    890424
【裁判案由】    毒品危害防制條例
【裁判全文】
臺灣高雄地方法院刑事判決                          八十九年度易字第七七五號  臺灣臺北地方法院刑事判決                          八十九年度易字第七七五號
    公  訴  人  臺灣高雄地方法院檢察署檢察官
    被      告  甲○○
右列被告因違反毒品危害防治條例案件，經檢察官聲請以簡易判決處刑（八十八年度
偵緝字第一八一六號），本院岡山簡易庭認不宜以簡易判決處刑，經簽請移送普通刑
庭以通常程序審理，本院判決如左：
    主  文
甲○○施用第二級毒品，累犯，處有期徒刑伍月，如易科罰金，以參佰元折算壹日。
    事  實
一、甲○○於八十二年間因施用毒品罪經本院於八十二年九月十日判處有期徒刑三年
    一月，於八十五年十一月二十六日執行完畢，不思悔悟，又因施用第一級毒品罪
    經台灣高雄地方法院以八十七年毒聲字第一六八號裁定送觀察、勒戒後，認無繼
    續施用毒品之頃向，由台灣高雄地方法院檢察署檢察官於八十七年十二月十四日
    以八十七年度偵緝字第一四九八號為不起訴處分確定，詎其又於八十八年五月二
    十六日十八時許經警採尿時間回溯四十八小時內某時點，在不詳處所施用第二級
    毒品安非他命一次，為警於八十八年五月二十六日十六時三十分在高雄縣梓官鄉
    ○○路必信巷三十七號住處查獲，並扣得不詳姓名者所有之第二級毒品安非他命
    殘渣袋一只、吸管一支等物，經依台灣高雄地方法院以八十八年度毒聲字第六六
    九五號裁定送觀察、勒戒認有繼續吸用毒品頃向。
二、案經高雄縣警察局岡山分局報請台灣高雄地方法院檢察署檢察官偵查聲請簡易判
    決處刑，本院岡山簡易庭認不宜以簡易判決處刑，經簽請移送普通刑庭依通常程
    序審理。
    理  由
一、訊之被告甲○○矢口否認有何犯行，辯稱前案觀察勒戒完畢即已戒除，查扣之殘
    渣袋、吸管不知何人所有云云，經查被告為警查獲後所採取之尿液，經送高雄縣
    衛生局檢驗結果，驗出有甲基安非他命陽性反應，此有該局八十八年六月二日88
    煙檢字第一二八五號檢驗成績書在卷可憑，又查有關文獻資料，甲基安非他命經
    口服後，約百分之七十於二十四小時內自尿中排出，正常情況下四十八小時後尿
中濃度可降低至幾乎測不到，一般而言，尿液中能否檢出甲基安非他命成份與其
    投與量、採尿時間、尿液之酸鹼值、各人體質及採用檢驗方法之靈敏度有關，此
    有行政院衛生署藥物食品檢驗局八十一年六月十日（八一）藥檢壹字第八一○九
    二○六函足憑。亦足認被告於查獲採尿時回溯四十八小時內之某時，在不詳地點
    ，確有以不詳方法施用第二級毒品安非他命一次之犯行，被告所辯已戒除云云不
    足採信，又被告前因施用毒品案，經本院以八十七年毒聲字第一六八號裁定送觀
    察勒戒，認無繼續施用毒品之傾向，由台灣高雄地方法院檢察署檢察官為不起訴
    確定，有該署八十八年偵緝字第一四九八號不起訴處分書一份在卷可參，其於五
    年以內再犯毒品危害防治條例第十條第二項之罪，經本院以八十八年度毒聲字第
    六六九五號裁定送觀察勒戒後認有繼續施用毒品傾向，亦有台灣高雄看守所附設
    勒戒所八十八年十一月十五日高所坤勒戒字第四八八七號函送之證明書一紙附卷
    可案，事證明確，被告犯行可以認定。應依法論科。
二、按安非他命屬於毒品危害防治條例第二條第二項第二款規定之第二級毒品，被告
    施用第二級毒品行為，核犯毒品危害防治條例第十條第二項之罪，公訴人雖僅起
    訴被告右揭自八十八年五月二十六日下午六時回溯二十四小時內某時有施用第二
    級毒品安非他命之行為，為本院既採前開行政院衛生署藥物食品檢驗局上開八十
    一年六月十日（八一）藥檢壹字第八一○九二○六號函文之內容，以認定被告犯
    罪時點，則公訴意旨認係回溯二十四小時內之某時有施用行為，尚有未恰，應予
    更正。查被告有如事實欄所載之前科及刑之執行情形，此有台灣高等法院被告全
    國前案註記表等可憑。被告於前開有期徒刑執行完畢五年以內再犯本罪，應依累
    犯規定論處並依法加重其刑。爰審酌被告犯後不思悔改，無視國家杜絕毒品之政
    策，惟念其所生危害僅戕害自己身心，及其犯罪動機、手段、目的等一切情狀，
    量處如主文所示之刑，並諭知易科罰金折算標準，又扣案殘渣袋、吸管等物，被
    告否認為其所有，尚查無證據足認扣案物為被告所有及專供施用毒品所用，爰不
    另為宣告沒收，併此敘明。
據上論斷，應依刑事訴訟法第二百九十九條第一項前段、毒品危害防治條例第十條第
二項、刑法第十一條、第四十一條、第四十七條，判決如主文。
中      華      民      國      八十九      年    四    月    二十一    日
                              臺灣高雄地方法院刑事第三庭
                                          法  官
右正本證明與原本無異。
如不服本判決，應於判決送達後十日內，向本院提出上訴狀。
                                          書記官
中      華      民      國      八十九      年    四    月    二十一    日


司法院資訊處製作；財團法人民間司法改革基金會備份。
